臺灣臺中地方法院交通事件裁定　　　　 96年度交聲字第248號
原處分機關　交通部公路總局臺中區監理所豐原監理站
異　議　人
即受處分人　甲○○
上列異議人即受處分人因違反道路交通管理處罰條例案件，對於
交通部公路總局台中區監理所豐原監理站民國九十六年三月七、
八日所為之裁決（豐監稽違字第裁６３－ＧＤ0000000、
６３－ＧＤ0000000號違反道路交通管理事件裁決書），
聲明異議，本院裁定如下：
    主    文
異議駁回。
    理    由
一、原處分機關略以：異議人即受處分人（下稱受處分人）甲○
    ○所有車牌號碼ＮＱＤ－６７７號重型機車，於民國九十五
    年十二月三十一日凌晨一時五分許，在台中市○○路、漢口
    路口處，為台中市警察局第六分局何安派出所執行員警查獲
    有駕車行經有燈光號誌管制之交岔路口闖紅燈、經警鳴笛示
    意停車受檢，駕駛見狀加速逃逸不服稽查及在快車道上蛇行
    之違規，以中市警交字第ＧＤ0000000、ＧＤ000
    0000號舉發違反道路交通管理事件通知單舉發，受處分
    人於期限內到案申訴，經原舉發機關函復查證舉發員警陳述
    略以：於台中市○○區○○路與漢口路口執行勤務時，發現
    該ＮＱＤ－６７７號重型機車闖紅燈，立即鳴笛並示意該車
    停車接受稽查，惟該車不服稽查加速沿西屯路右轉大弘街逆
    向蛇行逃逸，遂當場記明足以辨識之資料並依同條例第七之
    二條規定，依法予以逕行舉發，並無不當之處，遂於九十六
    年三月七、八日以豐監稽違字第裁６３－ＧＤ000000
    0、６３－ＧＤ0000000號裁決書，依道路交通管理
    處罰條例第五十三條第一項、第六十條第一項、第六十三條
    第一項第一款、第三款、第四十三條第一項第一款、第四項
    規定，分別裁罰新台幣（下同）四千八百元、記違規點數四
    點及一萬二千元、吊扣機車牌照三個月，罰鍰和機車牌照限
    於九十六年四月七日前繳納及繳送，且註明罰鍰和機車牌照
    逾期不繳納、繳送之處分，受處分人不服該裁決，於九十六
    年三月七日具狀聲明異議等語。
二、本件受處分人則以：受處分人於九十五年十二月三十一日凌
    晨一點多，行經西屯路、漢口路口處有闖紅燈，但沒發現有
    員警在場攔查，也沒有聽到鳴笛聲，沒有加速逃逸之行為，
    闖了紅燈過了漢口路，即右轉到大弘街再直行，並沒有在快
    車道蛇行之行為，為此聲明異議等語。
三、按汽車駕駛人，行經有燈光號誌管制之交岔路口闖紅燈者，
    處新台幣一千八百元以上五千四百元以下罰鍰。又汽車駕駛
    人，駕駛汽車有違反道路交通管理處罰條例之行為，經交通
    勤務警察或依法令執行交通稽查任務人員制止時，不聽制止
    或拒絕停車接受稽查而逃逸者，除按各該條規定處罰外，處
    新台幣三千元以上六千元以下罰鍰。又汽車駕駛人，駕駛汽
    車有下列情形之一者，處新臺幣六千元以上二萬四千元以下
    罰鍰，並當場禁止其駕駛：一在道路上蛇行，或以其他危險
    方式駕車。…汽車駕駛人有第一項第一款、第二款或前項行
    為者，並吊扣該汽車牌照三個月，道路交通管理處罰條例第
    五十三條第一項、第六十條第一項、第四十三條第一項第一
    款、第四項分別定有明文。又汽車駕駛人有第六十條、五十
    三條之情形者，除依原條款處罰鍰外，並予記違規點數一、
    三點，道路交通管理處罰條例第六十三條第一項第一、三款
    亦有明定。經查本件受處分人所有車牌號碼ＮＱＤ－６７７
    號重機車於上揭時地，由另外的年輕人騎乘上開重機車由西
    屯路往市區方向行駛，有載一名年輕人，執行員警所駕駛之
    巡邏車是由甘肅路銜接西屯路，甘肅路綠燈時執行員警直行
    ，發現該重機車於西屯路要到漢口路交叉十字路口直行闖紅
    燈行駛在快車道上，執行員警發現時有鳴笛，其巡邏車與該
    重型機車相距約一公尺，該名年輕人與他搭載的人都有回頭
    ，一瞬間該名年輕人行駛約二公尺即右轉進入大弘街，於攔
    查過程，為規避執行員警攔停，該名年輕人於車道穿梭，作
    蛇行動作，蛇行到機車車道，瞬間右轉入大弘街，該名年輕
    人在大弘街有蛇行，執行員警追趕大約五、六百公尺，因沒
    有辦法欄停，所以沒有追到，有看到受處分人的車牌為ＮＱ
    Ｄ－６７７號三葉牌重型機車等情，此經證人即當場查獲舉
    發之台中市警察局第六分局何安派出所警員黃義鈞到庭結證
    屬實。受處分人雖指稱當時伊騎機車載伊兒子，由逢甲那邊
    ，沿著西屯路行駛，到西屯路、漢口路交叉路口處伊有闖紅
    燈，但沒看到有員警在場攔查，也沒有聽到鳴笛聲，沒有加
    速逃逸之行為，經過後伊繼續沿著西屯路行駛，離路口約三
    、五公尺右轉到大弘街，轉入後約十公尺到伊兒子的同學處
    拿課本，並沒有蛇行云云，惟查本件舉發時間係凌晨一時五
    分，受處分人指稱當時伊是載伊兒子到伊兒子的同學處拿課
    本，實與常情有違，尚非可採，顯見證人黃義鈞上開證述非
    虛。從而原處分機關根據原舉發機關舉發之受處分人所有車
    牌號碼ＮＱＤ－６７７號重型機車違規之事實，依道路交通
    管理處罰條例第五十三條第一項、第六十條第一項、第六十
    三條第一項第一款、第三款、第四十三條第一項第一款、第
    四項規定，分別裁罰四千八百元、記違規點數四點及一萬二
    千元、吊扣機車牌照三個月，罰鍰和機車牌照限於九十六年
    四月七日前繳納及繳送，且註明罰鍰和機車牌照逾期不繳納
    、繳送之處分，並無不合，受處分人聲明異議為無理由，應
    予駁回。
四、據上論斷，應依道路交通管理處罰條例第八十七條、道路交
    通案件處理辦法第十九條，裁定如主文。
中　　華　　民　　國　　96　　年　　5 　　月　　31　　日
                  刑事第三庭    法  官  朱光國
上正本證明與原本無異。
如不服本裁定，應於送達後五日內，向本院提出抗告狀。
                                書記官  洪明霞
中　　華　　民　　國　　96　　年　　5 　　月　　31　　日
